臺灣高等法院臺中分院民事判決
111年度上易字第39號
上訴人即    蔡美雪  
附帶被上訴人 
訴訟代理人  盧兆民律師
被上訴人即  陳志誠  
附帶上訴人
訴訟代理人  林孟毅律師
            陳奕安律師        
上列當事人間清償債務等事件，上訴人對於中華民國110年12月9
日臺灣臺中地方法院110年度訴字第949號第一審判決提起上訴，
被上訴人為附帶上訴，本院於111年8月10日言詞辯論終結，判決
如下：
    主  文
原判決（除確定部分)主文第一項關於命乙○○給付逾新臺幣(下同
)146萬3,001元、逾自民國110年4月23日起算之法定遲延利息及
該部分假執行之諭知；另駁回甲○○後開第四項之訴及該部分假執
行之聲請；暨訴訟費用之裁判均廢棄。
上開廢棄部分，甲○○在第一審之訴及假執行之聲請均駁回。
乙○○其餘上訴駁回。
乙○○應再給付甲○○2萬7,550元，及自民國110年4月23日起至清償
日止，按週年利率百分之5計算之利息。
甲○○其餘附帶上訴駁回。
第一、二審訴訟費用，關於上訴部分，由甲○○負擔百分之10，餘
由乙○○負擔；附帶上訴部分，由乙○○負擔百分之15，餘由甲○○負
擔。
    事實及理由
一、甲○○主張：
    兩造原為夫妻關係，現已離婚，前於民國88年3月24日共同
    購買坐落臺中市○○區○○段000地號土地、其上同段000建號建
    物（即門牌號碼臺中市○○區○○○街0巷00號房屋）及同段000
    、000地號土地（下稱系爭房地），已於88年4月16日登記為
    共有，權利範圍各1/2，並以系爭房地共同向訴外人○○銀行
    股份有限公司（下稱○○銀行）貸款新臺幣（下同）350萬元
    （下稱系爭房貸），且兩造均以「連帶借用人兼擔保物提供
    人」身分簽立各150萬元、200萬元之放款借據，復授權○○銀
    行得自伊名下之○○銀行帳號000000000000號帳戶（下稱系爭
    帳戶）扣款，以清償貸款本息，經結算以伊○○帳戶扣繳系爭
    貸款本息，就150萬元貸款部分，繳納本金利息合計214萬1,
    547元，就200萬元貸款部分，共繳納本金利息合計259萬7,0
    19元。又95年度至108年度系爭房屋之房屋稅合計5萬5,937
    元，及99年8月起至110年4月止，系爭房地之社區管理費合
    計11萬7,000元，均係伊繳納，因兩造並未有約定貸款、房
    屋稅、管理費由伊單獨支付之協議，亦未約定如何分擔，即
    應各負擔一半。爰就代償系爭房貸部分依民法第281條第1項
    規定，代墊房屋稅部分選擇依房屋稅條例第4條第1、2項及
    民法第172、176條、179條及第822條第1、2項規定，系爭房
    屋管理費部分選擇依民法第176條、第179條、第822條第1、
    2項規定，請求㈠乙○○應給付154萬1,943元，及其中之55萬0,
    538元部分自101年5月9日起、其中之90萬4,936元部分自108
    年5月27日起、其餘自起訴狀繕本送達之翌日起，均至清償
    日止，按週年利率百分之5計算之利息。㈡願供擔保，請准宣
    告假執行等情。
二、乙○○則以：
    兩造自78年6月13日至90年7月5日間，曾先後三次結婚及離
    婚，系爭房地係伊於第二次離婚後尚未再次結婚之86年間向
    建設公司購買之預售屋，定金、簽約金、開工款、各期施工
    款及交屋款合計273萬元及裝潢費用55萬元均為伊所支付，
    嗣兩造於87年12月13日第三度結婚後，約定將系爭房地登記
    為兩造所共有，應有部分各2分之1，尾款則由甲○○支付。嗣
    於90年7月4日伊遭甲○○家暴，兩造並簽立離婚協議書，即倉
    促逃離系爭房地，此後系爭房地即由甲○○居住使用，並更換
    房屋鑰匙，而就系爭房地係成立使用借貸契約，而甲○○於本
    件訴訟前均未曾向伊要求支付社區管理費及房屋稅之半數，
    兩造間有默示合意成立由甲○○支付系爭房地房屋稅、管理費
    等負擔之使用借貸契約。如認伊仍應分擔系爭貸款本息、房
    屋稅、管理費，系爭貸款本息、管理費屬定期給付性質，應
    已罹於5年短期時效等語，資為抗辯。
三、原審為甲○○一部勝訴、一部敗訴之判決，即判命乙○○應給付
    甲○○148萬3,443元（其中145萬5,474元為系爭房貸、另2萬7
    ,969元為房屋稅），及其中之55萬0,538元部分應自101年5
    月9日起、其中之90萬4,936元部分應自108年5月27日起、其
    中之2萬7,969元部分應自110年4月23日起，均至清償日止，
    按週年利率百分之5計算之利息。並駁回甲○○其餘之訴及假
    執行之聲請，復分別諭知准、免假執行；另於理由中敘明駁
    回乙○○以200萬元損害賠償債權為抵銷之抗辯。乙○○就其敗
    訴部分全部提起上訴，甲○○就其敗訴之管理費5萬8,500元部
    分提起附帶上訴（乙○○就其抵銷抗辯敗訴部分、甲○○就其餘
    系爭房貸及房屋稅敗訴部分，均未據聲明不服，故甲○○就請
    求給付系爭150萬元貸款本息逾55萬0,538元部分、系爭200
    萬元貸款本息逾90萬4,936元部分、請求返還房屋稅逾2萬7,
    969元部分，及乙○○抵銷抗辯部分，均非本院審理範圍，不
    贅述之）。
四、本件經兩造依民事訴訟法第270條之1第1項3款規定整理爭執
    、不爭執事項，並協議簡化爭點如下（見本院卷第79-81頁
    、第89-90頁)：
  ㈠不爭執事項：
  ⒈兩造原為夫妻關係，其後因故離婚，再於83年10月14日結婚
    ，又於85年12月7日離婚，繼又於87年12月13日結婚，再於9
    0年7月5日離婚（見原審卷第23頁戶籍謄本、第123-125頁個
    人戶籍資料查詢結果）。
  ⒉兩造於第三段婚姻關係存續中，以「買賣」為原因而於88年4
    月16日登記取得訴外人千力建設開發股份有限公司（下稱千
    力建設公司）出售之系爭房地所有權，權利範圍比例各1/2
    （見原審卷第25-32頁土地暨建物登記第二類謄本）。
  ⒊兩造於88年5月27日以系爭房地為擔保，而共同向○○銀行申辦
    抵押貸款150萬元及200萬元，且均為連帶借用人（見原審卷
    第33-48頁放款借據）。○○銀行於88年5月27日撥付系爭貸款
    350萬元至甲○○名下之○○帳戶（帳號：000000000000號）後
    ，連同該帳戶原有之存款50萬元合計400萬元轉帳予千力建
    設公司，用以支付系爭房地之尾款（見原審卷第221頁存摺
    存款歷史明細查詢）。
  ⒋兩造所共同向○○銀行申貸之150萬元及200萬元貸款，均係自
    甲○○之系爭帳戶按月扣繳系爭房貸本息。就150萬元貸款部
    分，自88年6月27日起至101年5月9日清償完畢止，共繳納本
    金150萬元、利息641,547元，合計214萬1,547元，另就200
    萬元貸款部分，自88年6月27日起至108年5月27日清償完畢
    止，共繳納本金200萬元、利息59萬7,019元，計259萬7,019
    元（見原審卷第49-82頁放款歷史明細批次查詢）。
  ⒌系爭房屋之房屋稅之納稅義務人為兩造，自95年度至108年度
    系爭房屋之房屋稅款合計5萬5,937元，均由甲○○繳納（見原
    審卷第89-111頁臺中市政府地方稅務局00-000年全期房屋稅
    繳納證明書）。
  ⒍系爭房屋社區管理費自99年8月起至110年4月，合計11萬7,00
    0元，均由甲○○繳納（見原審卷第83-88頁○○○○社區管理委員
    會收據）。
  ⒎兩造於90年7月4日簽訂離婚協議，約定乙○○自離婚登記之日
    起3日內搬離甲○○之戶籍（即系爭房地）；乙○○隨即於翌日
    偕同兩造所生2名未成年子女搬離系爭房屋後，未再返回系
    爭房屋居住使用，上開房屋自斯時起即由甲○○住居使用迄今
    （見原審卷第185-187頁原審法院90年度○○字第000號通常保
    護令、第189頁離婚協議書）。
  8.兩造間3次婚姻關係存續期間，均未曾辦理夫妻財產登記（
    見原審卷第000頁民事科查詢簡答表）。
  9.乙○○不再於本件為抵銷抗辯。
 10.甲○○在臺中地方法院109訴2475分割共有物事件審理中，於1
    09年9月14日以民事答辯狀，向乙○○為本案貸款本息及房屋
    稅款分攤之返還請求為意思表示，繕本於109年9月14日當庭
    送達於乙○○當時該案之訴訟代理人。
  ㈡主要爭點：
  ⒈乙○○抗辯兩造合意系爭房貸350萬元本息均應由甲○○負擔，是
    否可採。
  ⒉乙○○抗辯系爭房貸之代償請求權時效應以5年計算，不應
    以15年計算，是否可採。
  ⒊乙○○抗辯兩造於90年7月4日，就系爭房屋默示合意成立
    由甲○○支付系爭房地相關稅捐及管理費為條件之使用借
    貸契約，是否可採。
  ⒋乙○○抗辯被甲○○墊付之系爭房屋管理費請求權，已罹於
    時效，是否可採。　
  ⒌甲○○請求乙○○給付其代償系爭房貸150萬元貸款本息中55萬0,
    538元部分、系爭200萬元貸款本息中90萬4,936元部分、代
    墊房屋稅2萬7,969元、代墊管理費5萬8,500元，有無理由。
五、得心證之理由　　
  ㈠甲○○請求乙○○給付其代償系爭房貸150萬元貸款本息中55萬0,
    538元部分、系爭200萬元貸款本息中90萬4,936元部分，應
    為可採：
　⒈乙○○抗辯兩造合意系爭房貸350萬元本息均應由甲○○負擔，不
    足採：
　⑴按當事人主張有利於己之事實者，就其事實有舉證之責任，
    但法律別有規定或依其情形顯失公平者，不在此限；民事訴
    訟法第277條定有明文。乙○○抗辯系爭房地原為伊所購買之
    預售屋，並由伊支付自備款及裝潢費用，故兩造乃達成系爭
    貸款由甲○○負責清償之協議云云，然為甲○○所否認，依上開
    說明，乙○○自應就兩造有該貸款負擔協議存在之事實負舉證
    責任。
　⑵乙○○抗辯系爭房地為其所購買，總價600萬元，交屋前已支付
    273萬元一節，固據提出某訴外人與千力建設公司簽立之房
    地預售屋契約書（見原審見第169-181頁)及帳戶交易明細（
    見原審卷第247-261頁）為證。惟觀上開房地預售屋契約書
    既係訴外人之契約書，自難據為認定系爭房地係乙○○所購買
    之有利認定。而乙○○提出之帳戶交易明細僅能證明於86年9
    月6日、9月10日、10月7日、10月14日、11月4日、87年5月2
    6日、5月29日、6月7日，合計現金提領計257萬5,878元之事
    實，惟帳戶領款之原因、用途多端，自無法僅以有提領存款
    之事實，即認係交付建設公司供支付系爭房地價金之用。至
    乙○○雖聲請傳喚其二姊曾蔡綉霞、外甥林庠豪、大哥蔡瑞永
    、母親蔡謝月西以證明其係購買預售屋、二姊夫曾里生以證
    明系爭房屋之水電燈具係由乙○○付費等事實；惟上開證人均
    為乙○○之至親，而兩造復因迭有訴訟，感情交惡，客觀上已
    難期待其等之證詞無偏頗之虞，且其復未提出購買系爭房地
    之預定買賣合約書或相關文件為佐，尚難認有傳喚其等到庭
    作證之必要。
  ⒉系爭房貸之代償請求權時效應以15年計算：
　⑴按數人負同一債務或有同一債權，而其給付可者，除法律另
    有規定或契約另有訂定外，應各平均分擔或分受之。民法第
    271條第1項前段定有明文。又連帶債務人相互間，除法律另
    有規定或契約另有訂定外，應平均分擔義務。連帶債務人中
    之一人，因清償、代物清償、提存、抵銷或混同，致他債務
    人同免責任者，得向他債務人請求償還各自分擔之部分，並
    自免責時起之利息。同法第280條第1項前段、第281條第1項
    分別定有明文。又民法281條第1項之求償權乃係固有之請求
    權，與同條第2項所定於求償範圍內承受債權人權利者，二
    者併存。易言之，求償權人因清償致他連帶債務人同免責任
    者，對他連帶債務人即同時取得求償權及代位權，並得任擇
    其一以為行使。該求償權乃為新發生之債權，與代位權乃係
    承受自原債權人之債權者不同（最高法院108年度台上字第4
    22號判決意旨參照)。
　⑵本件被上訴人既係本於連帶債務人之求償權，而對上訴人為
    清償分擔之主張，並非以其承受原債權人○○銀行之債權，而
    對上訴人為貸款本息之主張，依法即應適用15年之通常消滅
    時效，乙○○抗辯應適用短期消滅時效規定，即屬無據。
　⒊甲○○可請求之代償金額為145萬5,074元：　
　⑴按民法第130條規定：時效因請求而中斷者，若於請求後六個
    月內不起訴，視為不中斷。查甲○○前於另案分割共有物訴訟
    中，曾於109年9月14日以答辯狀對乙○○為貸款本息及房屋稅
    款分擔之返還請求（見原審卷第301-306頁），距本件訴訟
    起訴之110年3月12日，尚未逾6個月，即應於109年9月14日
    發生時效中斷之效力。
　⑵又甲○○乃係按月由貸款銀行扣繳而支付系爭房貸本息，是於
    各期扣繳並發生部分清償效力之時，其即得就各期所支付之
    款項而對乙○○為分擔之請求，時效即得起算，而非俟全部清
    償完畢始行起算時效。則甲○○依連帶債務人求償權，得對乙
    ○○為貸款清償分擔之主張者，應僅限於94年9月15日之後所
    為之清償；在此之前所為之清償已逾15年期間而生時效消滅
    之效力。
　⑶據上計算關於150萬元貸款部分：甲○○自88年6月27日起至101
    年5月9日清償完畢止，雖繳納本息214萬1,547元，但應扣除
    94年9月15日以前已罹於時效之104萬0,472元；另200萬元貸
    款部分：甲○○自88年6月27日起至108年5月27日清償完畢止
    ，雖繳納本息259萬7,019元，但應扣除94年9月15日以前已
    罹於時效之78萬7,147元。從而，甲○○所得對乙○○為此部分
    貸款清償之分擔求償額應各為55萬0,538元及90萬4,936元，
    合計145萬5,474元。
　⒋由上所述，甲○○就上開連帶債務既有按期為貸款本息之清償
    ，則其依民法第281條第1項連帶債務人內部求償規定，請求
    乙○○償還所應分擔之1/2，合計145萬5,474元應屬有據。
  ㈡甲○○請求代墊房屋稅7,527元範圍內，應為可採：
　⒈按房屋稅向房屋所有人徵收之。共有房屋向共有人徵收之，
    由共有人推定一人繳納，其不為推定者，由現住人或使用人
    代繳。前項代繳之房屋稅，在其應負擔部分以外之稅款，對
    於其他共有人有求償權。房屋稅條例第4條定有明文。
　⒉兩造為系爭房屋之共有人，依上開規定，應按應有部分比例
    各負擔1/2房屋稅，則自89年度起至108年度止，甲○○所支出
    之房屋稅款合計為8萬4,047元，乙○○既未曾支付，甲○○訴請
    乙○○給付按應有部分比例負擔之1/2房屋稅款，即非無據。
　⒊乙○○雖抗辯兩造於90年7月4日，就系爭房屋默示合意成立由
    甲○○支付系爭房地相關稅捐為條件之附負擔使用借貸契約云
    云，而甲○○雖不爭執兩造間就自爭房屋有成立使用借貸契約
    ，但否認附有應由其繳納相關稅捐之負擔。查，依兩造94年
    7月4日離婚協議約定：「雙方願就左列條款達成離婚協議：
    甲（即甲○○）乙（即乙○○）雙方自離婚登記之日起，解除
    夫妻關係，此後男婚女嫁各不相關。乙方自離婚登記之日
    起3日內搬離甲方之戶籍（即系爭房屋）」等內容，兩造顯
    係約定於其等離婚後3日內，乙○○應搬離系爭房屋，而將系
    爭房屋全部歸由甲○○占有使用，堪認兩造就系爭房地已成立
    使用借貸契約。惟兩造離婚協議書除上開事項外，另僅約定
    關於2造所生未成年子女之扶養與監護，並無任何關於系爭
    房地之貸款、稅捐或管理費負擔之約定，且乙○○既為系爭房
    屋之共有人，本即有繳納稅捐之義務，而於94年7月5日搬離
    系爭房屋後，縱均由甲○○使用，但系爭房屋之使用人並非當
    然等同於納稅義務人，尚難僅以系爭房屋均由甲○○使用之事
    實，即遽認兩造間有就系爭房屋稅應由甲○○繳納之約定。至
    甲○○雖長期均未向乙○○要求繳納房屋稅，然此僅係甲○○是否
    要向乙○○請求償還墊付之稅屋稅，尚難即以其未向乙○○請求
    償還墊付之稅屋稅，即推認兩造間之使用借貸附有上開之負
    擔。乙○○就此部分有利於己之事實，既無證據證明，難認可
    採。
　⒋另按「利息、紅利、租金、贍養費、退職金及其他一年或不
    及一年之定期給付債權，其各期給付請求權，因五年間不行
    使而消滅。」，民法第126條定有明文。查房屋稅條例第12
    條規定，房屋稅每年徵收一次。甲○○請求乙○○給付其代付之
    95年至108年房屋稅5萬9,937元，固非無據。然乙○○抗辯回
    溯5年之請求權已罹於時效而消滅一節，合於首揭規定，乙○
    ○上開時效抗辯，核無不合，應認為可採。是依上開規定，1
    10年起訴回溯5年即105年以前之房屋稅均已不得請求，應予
    扣除。故甲○○僅得請求乙○○給付105年至108年之房屋稅為7,
    527元（計算式：《105年度3,832元＋106年度3,788元＋107年
    度3,740元＋108年度3,694元》÷2＝7,527元），逾此範圍，即
    不應准許。至甲○○另主張民法第179條等其他法律關係，本
    院即無需再予審究。
　㈢甲○○請求代墊管理費2萬7,550元範圍內，為可採：　
  ⒈按共有物之管理費及其他負擔，除契約另有約定外，應由各
    共有人按其應有部分分擔之。共有人中之一人，就共有物之
    負擔為支付，而逾其所應分擔之部分者，對於其他共有人得
    按其各應分擔之部分，請求償還。民法第822條定有明文。
    乙○○雖抗辯兩造於90年7月4日，就系爭房屋默示合意成立由
    甲○○支付系爭房地之社區管理費為條件之附負擔使用借貸契
    約云云，而甲○○雖不爭執兩造間就自爭房屋有成立使用借貸
    契約，但否認附有應由其繳納社區管理費之負擔。因兩造於
    90年7月4日簽訂離婚協議書內容，並無任何應由甲○○單獨負
    擔社區管理費之約定，縱使甲○○未曾向乙○○催討墊付之社區
    管理費，尚難因此即認兩造有由甲○○單獨負擔社區管理費之
    默示合意。此外，乙○○復未提出其他證據，證明兩造就社區
    管理費另有約定應負擔之比例，則依首揭規定，自應按乙○○
    、甲○○就系爭房屋應有部分各1/2之比例分擔社區管理費用
    。
　⒉再觀之甲○○提出之管理費收據（見原審卷第83-88頁)，可知
    系爭房地之社區管理費每月為1,000元，而甲○○除少數月份
    有數月合併繳付情形，其餘期間均採年繳方式以取得9折優
    惠，其實繳每年1萬0,800元，仍屬定期給付債權，依該法規
    定有5年短期時效規定之適用。
　⒊甲○○於110年3月12日提起本件之訴，其係請求自99年8月起至
    110年4月止之管理費(見本院卷第114頁)，乙○○亦自認未支
    付系爭房地自99年8月份起至110年4月份止之管理費，甲○○
    請求乙○○給付其代付之管理費5萬8,500元，固非無據。然乙
    ○○抗辯甲○○墊付之管理費請求權已罹於5年短期時效部分已
    消滅一節，合於首揭規定，乙○○上開時效抗辯，核無不合，
    應認為可採。是依上開規定，110年3月回溯5年即105年4月
    以前之管理費均已不得請求，應予扣除。故甲○○僅就得其已
    繳付之①105年4月至106年2月之管理費9,900元(1萬0,800元÷
    12月×11月＝9,900元)，②106年3月至107年2月之管理費1萬0,
    800元，③107年3月至108年2月之管理費1萬0,800元，④108年
    3月至108年4月之管理費2,000元，⑤108年5月至109年4月之
    管理費1萬0,800元，⑥109年5月至110年4月之管理費1萬0,80
    0元，合計5萬5,100元，請求乙○○分擔一半即2萬7,550元。
    故甲○○就此範圍內之管理費，仍得請求乙○○返還。
　⒊據上所述，甲○○依民法第822條第2項之規定，請求乙○○返還
    墊付之管理費2萬7,550元範圍內應屬有據，逾此範圍之請求
    ，即不應准許。至甲○○另主張民法第179條等其他法律關係
    ，本院即無需再予審究。
　㈣末按給付無確定期限者，債務人於債權人得請求給付時，經
    其催告而未為給付，自受催告時起，負遲延責任。其經債權
    人起訴而送達訴狀者，或依督促程序送達支付命令，或為其
    他相類之行為者，與催告有同一之效力，民法第229條第2項
    定有明文。而遲延之債務，以支付金錢為標的者，債權人得
    請求依法定利率計算之遲延利息；應付利息之債務，其利率
    未經約定，亦無法律可據者，週年利率為5％，民法第233條
    第1項、第203條規定甚明。本件甲○○請求乙○○給付其墊付之
    系爭房貸、房屋稅、社區管理費，均為無確定期限、無另為
    約定利率之債務，而本件起訴狀繕本於110年4月23日送達乙
    ○○，有送達證書可稽（見原審卷第149頁），是甲○○請求乙○
    ○自110年4月23日起至清償日止，按週年利率百分之5計算之
    法定遲延利息範圍內，應屬有據，逾此範圍即不應准許。
　㈤綜上所述，甲○○依民法第281條第1項規定請求乙○○給付其墊
    付之系爭房貸150萬元貸款本息中55萬0,538元部分、系爭20
    0萬元貸款本息中90萬4,936元部分，依房屋稅條例第4條規
    定請求乙○○給付其墊付之房屋稅7,527元部分，及依民法第8
    22條第2項規定請求乙○○給付其墊付之社區管理費2萬7,550
    元部分，與自起訴狀繕本送達翌日即110年4月23日起算之法
    定遲延利息，為有理由，應予准許，逾此範圍之請求為無理
    由，應予駁回。原審就上開不應准許之房屋稅逾7,527元部
    分，及所准許之金額於110年4月23日（不含23日)前之法定
    遲延利息部分，原審為乙○○敗訴之判決，容有未洽，乙○○上
    訴意旨就此部分求予廢棄改判，為有理由，爰由本院予以廢
    棄改判如主文第二項所示。至其餘原判決為甲○○敗訴之判決
    部分，經核於法並無不合，其上訴意旨就此部分求予廢棄改
    判，為無理由，應予駁回。另就上開應准許之社區管理費2
    萬7,550元本息部分，為甲○○敗訴之判決，並駁回該部分假
    執行之聲請，尚有未洽，甲○○附帶上訴意旨就此部分求予廢
    棄改判，為有理由，爰由本院予以廢棄改判如主文第四項所
    示，至不應准許之社區管理費逾2萬7,550元本息部分，原審
    為其敗訴之判決，並駁回其假執行之聲請，理由雖有不當，
    但結論尚無二致，附帶上訴意旨就此部分求予廢棄改判，為
    無理由，應予駁回。
　㈥本件事實已臻明確，兩造其餘之攻擊或防禦方法，經本院斟
    酌後，認均不足以影響本裁判之結果，自無庸一一詳予論駁
    之必要。
五、據上論結，本件乙○○上訴為一部有理由，一部無理由，甲○○
    附帶上訴為一部有理由，一部無理由，依民事訴訟法第450
    條、第449條第1項、第2項、第79條，判決如主文。
中　　華　　民　　國　　111 　年　　8 　　月　　31　　日
                 民事第六庭   審判長法　官  楊熾光
                                    法　官  戴博誠
                                    法　官  莊宇馨
正本係照原本作成。
不得上訴。
                                    書記官  黃粟儀
　　　　　　　　　　　　　　　　　　
中　　華　　民　　國　　111 　年　　9 　　月　　1 　　日